Minutes et répertoires du notaire Martin BOURON, janvier 1733 - 28 juin 1734 (étude XXIX)
Archives nationales
- Minutes de Martin BOURON, janvier 1733 - 28 juin 1734; MC/ET/XXIX/411 - MC/ET/XXIX/418
  - Minutes. 1734, mai - 28 juin, mai - 28 juin 1734; MC/ET/XXIX/418
    - Baptistaire annexé à une rente. Elisabeth Lescluse. Saint-Etienne-du-Mont (paroisse) { 1686 12 19 }. Voiturier par terre. [Pierre Lescluse], 1er juin 1734; MC/ET/XXIX/418
      acte d'état civil; dépôt de pièces; constitution de rente; Saint-Etienne-du-Mont (paroisse); Lescluse, Elisabeth; Lescluse, Pierre; transporteur de marchandises
    - Baptistaire annexé à une rente. Elisabeth Beaunier. Saint-Germain-le-Vieil (paroisse) { 1683 10 17 }. Portier d'étain. [Antoine Beaunierou Bosnier], 1er juin 1734; MC/ET/XXIX/418
      acte d'état civil; dépôt de pièces; constitution de rente; Saint-Germain-le-Vieux (paroisse); Beaunier, Elisabeth; Bosnier-Beaunierou, Antoine
    - Baptistaire annexé à une rente. Jean Lecouteulx. Saint-Eustache (paroisse) { 1668 04 29 }. Drapier marchand. [Antoine Lecouteulx], 1er juin 1734; MC/ET/XXIX/418
      acte d'état civil; dépôt de pièces; constitution de rente; Saint-Eustache (paroisse); Lecouteulx, Jean; Lecouteulx, Antoine; négociant
    - Baptistaire annexé à une rente. Marguerite Catherine Lecouteulx. Saint-Eustache (paroisse) { 1713 04 04 }. Marchand. [Jean Lecouteulx], 1er juin 1734; MC/ET/XXIX/418
      acte d'état civil; dépôt de pièces; constitution de rente; Saint-Eustache (paroisse); Lecouteulx, Marguerite-Catherine; Lecouteulx, Jean; commerçant
    - Baptistaire annexé à une rente. Catherine Paule Lecouteulx. Saint-Eustache (paroisse) { 1716 01 25 }., 1er juin 1734; MC/ET/XXIX/418
      acte d'état civil; dépôt de pièces; constitution de rente; Saint-Eustache (paroisse); Lecouteulx, Catherine-Paule
    - Baptistaire annexé à une rente. Jean Jacques Lecouteulx. Saint-Eustache (paroisse) { 1728 05 28 }., 1er juin 1734; MC/ET/XXIX/418
      acte d'état civil; dépôt de pièces; constitution de rente; Saint-Eustache (paroisse); Lecouteulx, Jean-Jacques
    - Baptistaire annexé à une rente. Veuve Nicolas Poincelet. Marie Jeanne Trouve. Saint-Barthélemy (paroisse) { 1684 05 07 }. Marchand Orfèvre. [Jacques Trouvé], 1er juin 1734; MC/ET/XXIX/418
      acte d'état civil; dépôt de pièces; constitution de rente; Saint-Barthélemy (paroisse); Poincelet, Nicolas; Trouve, Marie-Jeanne; Jacques Trouvé; orfèvre
    - Baptistaire annexé à une rente. Veuve Thomas Davole. Marie Marguerite Janot. Saint-Barthélemy (paroisse) { 1686 01 13 }. Marchand teinturier. Mercier (marchand) [fille de Jean Baptiste/marchand teinturier], 1er juin 1734; MC/ET/XXIX/418
      acte d'état civil; dépôt de pièces; constitution de rente; Saint-Barthélemy (paroisse); Davole, Thomas; Janot, Marie-Marguerite; Janot, Jean-Baptiste; commerçant; commerçant; teinturier blanchisseur
    - Baptistaire annexé à une rente. Claude Heliot. Saint-Jean-en-Grève { 1719 06 25 }. Marchand tabac. puis Bourgeois de Paris [François Heliot], 1er juin 1734; MC/ET/XXIX/418
      acte d'état civil; dépôt de pièces; constitution de rente; Saint-Jean-en-Grève (paroisse); Heliot, Claude; Heliot, François; commerçant
    - Baptistaire annexé à une rente. Marie Catherine Heliot. Saint-Jean-en-Grève { 1720 07 22 }. Bourgeois de Paris [François Heliot], 1er juin 1734; MC/ET/XXIX/418
      acte d'état civil; dépôt de pièces; constitution de rente; Saint-Jean-en-Grève (paroisse); Heliot, Marie-Catherine; Heliot, François
    - Baptistaire annexé à une rente. Denis Janot. Saint-Barthélemy (paroisse) { 1680 03 17 }. Marchand teinturier., 1er juin 1734; MC/ET/XXIX/418
      acte d'état civil; dépôt de pièces; constitution de rente; Saint-Barthélemy (paroisse); Janot, Denis; commerçant; teinturier blanchisseur
    - Baptistaire annexé à une rente. Jean Baptiste Octave Janot. Saint-Barthélemy (paroisse) { 1729 06 23 }., 1er juin 1734; MC/ET/XXIX/418
      acte d'état civil; dépôt de pièces; constitution de rente; Saint-Barthélemy (paroisse); Janot, Jean-Baptiste-Octave
    - Baptistaire annexé à une rente. Adélaïde Henriette Philberte Orry. Saint-Paul (paroisse) { 1730 07 20 }. Maître Requêtes de l'Hôtel. [Jean Henri L. Orryde Fulvy], 1er juin 1734; MC/ET/XXIX/418
      acte d'état civil; dépôt de pièces; constitution de rente; Saint-Paul (paroisse); Orry, Adélaïde-Henriette-Philberte; Orry de Fulvy, Jean Henri L.
    - Baptistaire annexé à une rente. Denis Janot. Saint-Barthélemy (paroisse) { 1730 11 26 }., 1er juin 1734; MC/ET/XXIX/418
      acte d'état civil; dépôt de pièces; constitution de rente; Saint-Barthélemy (paroisse); Janot, Denis
    - Baptistaire annexé à une rente. Michel Janot. Saint-Barthélemy (paroisse) { 1684 06 09 }. Bourgeois de Paris [ fils de Jean-Baptiste/marchand teinturier], 1er juin 1734; MC/ET/XXIX/418
      acte d'état civil; dépôt de pièces; constitution de rente; Saint-Barthélemy (paroisse); Janot, Michel; commerçant; teinturier blanchisseur
    - Baptistaire annexé à une rente. Épouse Antoine Meuriset. Louise Thérèse Morel. Saint-Germain-l'Auxerrois. (paroisse) { 1677 10 14 }.Juré aulneur toile. [fille de Nicolas/ marchand épicier], 1er juin 1734; MC/ET/XXIX/418
      acte d'état civil; dépôt de pièces; constitution de rente; Saint-Germain-l'Auxerrois (paroisse); Meuriset, Antoine; Morel, Louise-Thérèse; commerçant; commerçant
    - Baptistaire annexé à une rente. Épouse Denis Janot. Marie Marguerite Lescarde. Saint-Barthélemy (paroisse) { 1707 07 20 }. Marchand orfèvre. [Octave Lescarde], 1er juin 1734; MC/ET/XXIX/418
      acte d'état civil; dépôt de pièces; constitution de rente; Saint-Barthélemy (paroisse); Janot, Denis; Lescarde, Marie-Marguerite; Lescarde, Octave; orfèvre
    - Baptistaire annexé à une rente. Maximilien Jean Baptiste Leferon. Saint-Paul (paroisse) { 1695 10 21 }. Maître Requêtes de l'Hôtel., 1er juin 1734; MC/ET/XXIX/418
      acte d'état civil; dépôt de pièces; constitution de rente; Saint-Paul (paroisse); Leferon, Maximilien-Jean-Baptiste
    - Baptistaire annexé à une rente. Veuve Jean Baptiste Leferon. Geneviève Titon. Saint-Paul (paroisse) { 1671 12 29 }. Maître Chambre des Comptes. [fille Maximilien directeur magasin armes], 1er juin 1734; MC/ET/XXIX/418
      acte d'état civil; dépôt de pièces; constitution de rente; Saint-Paul (paroisse); Leferon, Jean-Baptiste; Titon, Geneviève; Titon, Maximilien
    - Baptistaire annexé à une rente. François Riviere. Saint-Etienne-du-Mont (paroisse) { 1690 10 15 }. Marchand libraire., 1er juin 1734; MC/ET/XXIX/418
      acte d'état civil; dépôt de pièces; constitution de rente; Saint-Etienne-du-Mont (paroisse); Riviere, François; libraire
    - Baptistaire annexé à une rente. Elisabeth Hullot. Saint-Jacques-de-la-Boucherie. (paroisse) { 1672 02 23 }. Secrétaire du roi. [Nicolas Hullot], 1er juin 1734; MC/ET/XXIX/418
      acte d'état civil; dépôt de pièces; constitution de rente; Saint-Jacques-de-la-Boucherie (paroisse); Hullot, Elisabeth; Hullot, Nicolas; secrétaire du roi (Ancien Régime)
    - Baptistaire annexé à une rente. Joseph Antoine Croizat, seigneur de Tugny. Saint-Eustache (paroisse) { 1699 01 12 }. président au Parlement., 1er juin 1734; MC/ET/XXIX/418
      acte d'état civil; dépôt de pièces; constitution de rente; Saint-Eustache (paroisse); Croizat, Joseph-Antoine (seigneur de Tugny); président au parlement (Ancien Régime)
    - Inventaire après décès. Louis Dufresne (épouse). Marie Elisabeth Dancereau. Trésorier de France généralité de Paris., 1er juin 1734; MC/ET/XXIX/418
      inventaire après décès; Dufresne, Louis; Dancereau, Marie-Elisabeth; trésorier de France (Ancien Régime)
    - Transaction. Joseph Descoutures (hoirs). Louis Bourgeois. Bourges (Cher)(directeur domaines généralité), 4 juin 1734; MC/ET/XXIX/418
      accord; Bourges (Cher); Bourgeois, Louis; Descoutures, Joseph
    - Baptistaire annexé à une rente. Marie Serant. Saint-Paul (paroisse) { 1729 02 20 }., 4 juin 1734; MC/ET/XXIX/418
      acte d'état civil; dépôt de pièces; constitution de rente; Saint-Paul (paroisse); Serant, Marie
    - Vente. Pierre Mutel. Georges Mutel. [terres et héritage]. Donjeux (Haute-Marne). Fripier (marchand), 4 juin 1734; MC/ET/XXIX/418
      acte de vente; Donjeux (Haute-Marne); Mutel, Pierre; Mutel, Georges; commerçant; brocanteur
    - Vente. Thomas Davole (veuve). Denis Janot. Marie Marguerite Janot veuve Davole. [maison]. Poitou (rue du)., 4 juin 1734; MC/ET/XXIX/418
      acte de vente; Poitou (rue de); Davole, Thomas; Janot, Denis; Janot, Marie-Marguerite
    - Apprentissage. Philippe Marc Baqueret. Jean Baptiste Quilliard. Maître serrurier., 6 juin 1734; MC/ET/XXIX/418
      contrat d'apprentissage; Baqueret, Philippe-Marc; Quilliard, Jean-Baptiste; serrurier
    - Testament extrait déposé. Gilles Begault. Prètre. Nîmes (Gard), 7 juin 1734; MC/ET/XXIX/418
      testament; extrait d'acte; dépôt de pièces; Nîmes (Gard); Begault, Gilles
    - Mariage (extrait déposé). François Bachod Delesbast. Marie Anne Françoise Drouyn de Laborde. Blois (Loir-et-Cher) (juge bailliage de), 7 juin 1734; MC/ET/XXIX/418
      contrat de mariage; extrait d'acte; dépôt de pièces; Blois (Loir-et-Cher); Bachod Delesbast, François; Drouyn de Laborde, Marie-Anne-Françoise
    - Vente. Jean Claude Leclerc. René Berger. [terres]. Louvres (Val-d'Oise), 11 juin 1734; MC/ET/XXIX/418
      acte de vente; Louvres (Val-d'Oise); Leclerc, Jean-Claude; Berger, René
    - Traité d'office. Jacques Lempereur. Hugues Eustache Chanorier. Lyon (Rhône) (receveur des tailles). [office], 17 juin 1734; MC/ET/XXIX/418
      traité d'office; Lyon (Rhône); Chanorier, Hugues-Eustache; Lempereur, Jacques
    - Vente. Charles Vanheck. Sébastien Dupre. Peintre (maître). Beauvais (Oise) [maison], 19 juin 1734; MC/ET/XXIX/418
      acte de vente; Vanheck, Charles; Dupre, Sébastien; peintre
    - Vente concernant Charles Vanheck, peintre, demeurant rue d'Enfer., 19 juin 1734; MC/ET/XXIX/418
      acte de vente; Enfer (rue d'); Vanheck, Charles; peintre
    - Apprentissage. Henri Deschamps. Marie Anne Cornette. Maître boursier., 20 juin 1734; MC/ET/XXIX/418
      contrat d'apprentissage; Deschamps, Henri; Cornette, Marie-Anne
    - Dépôt de pièces. Pierre Antoine Darc. Salins (Jura), 21 juin 1734; MC/ET/XXIX/418
      dépôt de pièces; Darc, Pierre-Antoine
    - Soumission. jurés aulneurs visiteurs de toile., 26 juin 1734; MC/ET/XXIX/418
      déclaration
    - Succession, renonciation. Pierre Cauchon. Conseiller bailliage Provins (Seine-et-Marne), 26 juin 1734; MC/ET/XXIX/418
      renonciation; Provins (Seine-et-Marne); Cauchon, Pierre